# 投资

提问人：dumingrain 时间：2019-10-30 06:30:11
陈版主你好！咨询一个问题。A公司对一家事业单位 B 投资 300 万元，占比 30%比，由于事业单位是非营利机构，当时 A公司账面上列报在其他应收款，今年这事业单位 B 进行改制了，那我们对 B 单位也应该从其他应收款转为长期投资，改制产生两个金额，改制时账面净资产为 1200 万元，评估价格是 1500 万元，那A 公司在确认长期投资时的投资成本应该是按1500 万 *30%来计算，那中间产生的差异，公司应该记入哪里？

回答人：chenyiwei
首先，以前年度将对该事业单位的投资计入其他应收款是不恰当的。因为这并不是一项固定金额的无条件收款权利，并且也不是流动资产。
其次，一般事业单位改制为企业时需要按评估值调账，此时可参照《企业会计准则解释第 2 号》第二条的规定，按本企业在改制后公司的净资产评估值中所占份额作为新的长期股权投资成本，与原先对事业单位投资的账面价值之间的差额计入 “资本公积——其他资本公积”。